臺灣高等法院刑事裁定
110年度聲字第305號
聲  請  人  臺灣高等檢察署檢察官
受  刑  人  康皓鈞



上列聲請人因受刑人數罪併罰有二裁判以上，聲請定其應執行之
刑（110年度執聲字第58號），本院裁定如下：
    主  文
康皓鈞因犯如附表所示之罪，所處如附表所示之有期徒刑部分，
應執行有期徒刑伍年陸月。
    理  由
一、聲請意旨略以：受刑人康皓鈞因違反槍砲彈藥刀械管制條例
    等數罪，先後經判決確定如附表，應依刑法第50條第1項第1
    款、第2項、第53條、第51條第5款，定其應執行之刑，爰依
    刑事訴訟法第477條第1項聲請裁定等語。
二、按數罪併罰，有二裁判以上者，依刑法第51條規定，定其應
    執行之刑，數罪併罰，宣告多數有期徒刑者，於各刑中之最
    長期以上，各刑合併之刑期以下，定其刑期。但不得逾30年
    ，刑法第53條、第51條第5款定有明文。又裁判確定前犯數
    罪者，併合處罰之。但有下列情形者，不再此限：一、得易
    科罰金之罪與不得易科罰金之罪。二、得易科罰金之罪與不
    得易服社會勞動之罪。三、得易服社會勞動之罪與不得易科
    罰金之罪。四、得易服社會勞動之罪與不得易服社會勞動之
    罪。前項但書情形，受刑人請求檢察官聲請定應執行刑者，
    依第51條規定定之。刑法第50條亦有明文。
三、經查，受刑人所犯如附表所示之罪，先後經臺灣基隆地方法
    院、本院判處如附表所示之刑，均經分別確定在案，有各該
    判決及本院被告前案紀錄表各1份在卷可稽。又附表編號1至
    3所示之罪刑雖得以易科罰金，而符合修正後刑法第50條但
    書不併合處罰之要件，然受刑人業已請求檢察官聲請定應執
    行刑，此有臺灣基隆地方檢察署依修正刑法第50條受刑人是
    否請求檢察官聲請定應執行刑聲請表影本附卷可參，故應認
    檢察官上開聲請為正當。參酌受刑人所犯數罪中，附表編號
    4至7、9、11均為施用毒品罪，屬於個人自戕行為，且與編
    號8之持有毒品罪，均為與毒品相關之犯罪。而編號1至2、1
    2至14均屬犯妨害自由罪，係侵害不同被害人之自由法益；
    編號3之非法持有可發射子彈具殺傷力之槍枝、編號10之未
    經許可持有子彈，對於他人之身體、生命具有潛在之危險，
    亦對社會治安及秩序之危害甚鉅，均難認與上開毒品犯罪具
    有類似性，非難重複性低，可罰性較高。兼衡其犯行間時間
    關連性、整體犯行的應罰適當性，各罪之不法性及貫徹刑法
    量刑之理念規範，爰依前揭說明定其應執行之刑。
四、依刑事訴訟法第477條第1項，刑法第53條、第50條、第51條
    第5款，裁定如主文。
中　　華　　民　　國　　110 　年　　2 　　月　　25　　日
                  刑事第二十五庭審判長法　官  邱滋杉
                                      法　官  黃翰義
                                      法　官  陳彥年
以上正本證明與原本無異。
如不服本裁定，應於收受送達後五日內向本院提出抗告狀。
                                      書記官  彭秀玉
中　　華　　民　　國　　110 　年　　2 　　月　　25　　日
附表（即聲請書附表A組部分）：
編號  1 2 3 罪名  妨害自由 妨害自由 非法持有可發射子彈具殺傷力之槍枝 宣告刑  有期徒刑10月 有期徒刑1年 有期徒刑1年6月，併科罰金新臺幣10萬元 犯罪日期  104年8月5日上午0時許至2時許 104年11月18日下午9時許至104年11月20日上午10時許 106年4月底某日至106年5月3日下午9時許 偵查機關年度案號  基隆地檢105年度偵字第2267號 基隆地檢105年度偵字第2267號 基隆地檢106年度偵字第2366號 最後事實審 法院 臺灣基隆地方法院 臺灣基隆地方法院 臺灣基隆地方法院  案號 106年度訴字第138號 106年度訴字第138號 106年度訴字第448號  判決日期 106年8月25日 106年8月25日 106年9月27日 確定判決 法院 臺灣基隆地方法院 臺灣基隆地方法院 臺灣基隆地方法院  案號 106年度訴字第138號 106年度訴字第138號 106年度訴字第448號  確定日期 106年9月18日 106年9月18日 106年11月13日 是否為得易科罰金之案件  否 否 否 備註  ⒈基隆地檢106年度執字第3483號 ⒉編號1至2所示之罪，經臺灣基隆地方法院106年度訴字第138號判決應執行有期徒刑1年4月確定　  基隆地檢106年度執字第4039號   編號1至10所示之罪，有期徒刑部分，經臺灣基隆地方法院107年度聲字第623號裁定應執行有期徒刑4年確定   

編號  4 5 6 罪名  施用第二級毒品 施用第二級毒品 施用第二級毒品 宣告刑  有期徒刑3月 有期徒刑4月 有期徒刑3月 犯罪日期  106年5月3日 106年5月13日 106年5月13日 偵查機關年度案號  基隆地檢106年度毒偵字第985、1154、1333號 基隆地檢106年度毒偵字第985、1154、1333號 基隆地檢106年度毒偵字第985、1154、1333號 最後事實審 法院 臺灣基隆地方法院 臺灣基隆地方法院 臺灣基隆地方法院  案號 106年度訴字第557號 106年度訴字第557號 106年度訴字第557號  判決日期 106年10月24日 106年10月24日 106年10月24日 確定判決 法院 臺灣基隆地方法院 臺灣基隆地方法院 臺灣基隆地方法院  案號 106年度訴字第557號 106年度訴字第557號 106年度訴字第557號  確定日期 106年11月20日 106年11月20日 106年11月20日 是否為得易科罰金之案件  是 是 是 備註  ⒈基隆地檢106年度執字第4003號 ⒉編號4至8所示之罪，經臺灣基隆地方法院106年度訴字第557號判決應執行有期徒刑1年2月確定     編號1至10所示之罪，有期徒刑部分，經臺灣基隆地方法院107年度聲字第623號裁定應執行有期徒刑4年確定   

編號  7 8 9 罪名  施用第二級毒品 持有第二級毒品 施用第一級毒品 宣告刑  有期徒刑3月 有期徒刑5月 有期徒刑7月 犯罪日期  106年7月3日 106年7月3日下午2時許至2時50分許 106年6月30日 偵查機關年度案號  基隆地檢106年度毒偵字第985、1154、1333號 基隆地檢106年度毒偵字第985、1154、1333號 基隆地檢106年度毒偵字第985、1154、1333號 最後事實審 法院 臺灣基隆地方法院 臺灣基隆地方法院 臺灣基隆地方法院  案號 106年度訴字第557號 106年度訴字第557號 106年度訴字第557號  判決日期 106年10月24日 106年10月24日 106年10月24日 確定判決 法院 臺灣基隆地方法院 臺灣基隆地方法院 臺灣基隆地方法院  案號 106年度訴字第557號 106年度訴字第557號 106年度訴字第557號  確定日期 106年11月20日 106年11月20日 106年11月20日 是否為得易科罰金之案件  是 是 否 備註  ⒈基隆地檢106年度執字第4003號 ⒉編號4至8所示之罪，經臺灣基隆地方法院106年度訴字第557號判決應執行有期徒刑1年2月確定  基隆地檢106年度執字第4004號   編號1至10所示之罪，有期徒刑部分，經臺灣基隆地方法院107年度聲字第623號裁定應執行有期徒刑4年確定   

編號  10 11 12 罪名  未經許可持有子彈 施用第二級毒品 妨害自由 宣告刑  有期徒刑3月，併科罰金新臺幣3萬元 有期徒刑3月 有期徒刑5月 犯罪日期  99年或100年間至106年7月21日下午5時43分許 106年7月20日 106年5月17日下午4時2分許至5時30分許 偵查機關年度案號  基隆地檢106年度偵字第4358號 基隆地檢106年度毒偵字第1551號 基隆地檢106年度偵字第2576號 最後事實審 法院 臺灣基隆地方法院 臺灣基隆地方法院 臺灣基隆地方法院  案號 107年度訴字第81號 107年度基簡字第34號 107年度訴字第14號  判決日期 107年2月13日 107年1月8日 107年8月29日 確定判決 法院 臺灣基隆地方法院 臺灣基隆地方法院 臺灣基隆地方法院  案號 107年度訴字第81號 107年度基簡字第34號 107年度訴字第14號  確定日期 107年3月8日 107年3月26日 107年9月25日 是否為得易科罰金之案件  是 是 是 備註  基隆地檢107年度執字第1011號 基隆地檢107年度執字第1600號 基隆地檢107年度執字第3056號   編號1至10所示之罪，有期徒刑部分，經臺灣基隆地方法院107年度聲字第623號裁定應執行有期徒刑4年確定   

編號  13 14  罪名  妨害自由 妨害自由  宣告刑  有期徒刑1年 有期徒刑6月  犯罪日期  106年8月11日上午4許至下午6時許 106年5月19日  偵查機關年度案號  基隆地檢106年度偵字第6251號、107年度偵字第642號 基隆地檢106年度偵字第6251號、107年度偵字第642號  最後事實審 法院 臺灣基隆地方法院 臺灣高等法院   案號 107年度原訴字第2號 108年度原上訴字第106號   判決日期 108年6月14日 109年2月5日  確定判決 法院 臺灣基隆地方法院 臺灣高等法院   案號 107年度原訴字第2號 108年度原上訴字第106號   確定日期 108年7月8日 109年2月5日  是否為得易科罰金之案件  否 是  備註  基隆地檢109年度執字第1059號 基隆地檢109年度執字第1060號